臺灣苗栗地方法院刑事判決　　　　　　　　　　　　　九十一年度易字第一二六號
　　公　訴　人　臺灣苗栗地方法院檢察署檢察官
　　被　　　告　甲○○
右列被告因違反毒品危害防制條例案件，經檢察官聲請簡易判決處刑（九十年度毒偵
字第八九四號、第一０二０號、第一二五五號）及移送併辦（九十年度毒偵字第一七
三八號），本院認為不應以簡易判決處刑，而適用通常訴訟程序判決如左：
    主  文
甲○○連續施用第二級毒品，處有期徒刑陸月，如易科罰金，以佰元折算壹日。
扣案之第二級毒品安非他命（含袋重壹公克）沒收銷燬之。吸食器壹組沒收。
    事  實
一、甲○○前因施用第二級毒品安非他命案件，經觀察、勒戒後，認無繼續施用毒品
    之傾向，由臺灣苗栗地方法院檢察署檢察官於民國八十九年八月十九日，以八十
    九年度毒偵字第一六二八號為不起訴處分確定後，復因施用安非他命案件，經本
    院裁定觀察、勒戒，認有繼續施用毒品之傾向，先送強制戒治，並由前揭同署檢
    察官於八十九年九月十三日，以八十九年度毒偵字第一八二八號聲請簡易判決處
    刑，嗣於八十九年十月三十日，經本院以八十九年度苗簡字第六四三號判處有期
    徒刑四月，同年十二月三十一日確定（尚未執行完畢，不構成累犯）。詎甲○○
    復基於施用毒品之概括犯意，自九十年五月十八日十七時許起，至同年九月五日
    向前回溯四日內，在其苗栗縣頭份鎮成功里十五鄰蟠桃新村五八號住處等地，連
    續施用安非他命多次。嗣分別於九十年五月二十一日、六月十三日、七月三日、
    九月五日經臺灣苗栗地方法院檢察署觀護人室、苗栗縣警察局頭份分局及苗栗縣
    警察局交通隊先後採尿送驗，均呈安非他命、甲基安非他命陽性反應；並經警於
    九十年七月三日十七時五十分許，在苗栗縣頭份鎮○○路一二０五號前查獲時，
    扣得第二級毒品安非他命（含袋重）一公克；於九十年九月五日查獲時，扣得安
    非他命吸食器一組（含塑膠吸管一支）。
二、案經苗栗縣警察局大湖分局、頭份分局報請臺灣苗栗地方法院檢察署檢察官偵查
    後，聲請本院簡易判決處刑及移送併辦，嗣經本院認為不應以簡易判決處刑，而
    適用通常訴訟程序審理。
    理  由
一、右揭事實，業據被告甲○○於本院審理時坦承不諱，且被告先後於九十年五月二
    十一日、六月十三日、七月三日、九月五日經臺灣苗栗地方法院檢察署觀護人室
    、苗栗縣警察局頭份分局及苗栗縣警察局交通隊採尿送驗，均呈安非他命、甲基
    安非他命陽性反應一節，有私立中山醫學院附設孫中山先生紀念醫院藥物濫用檢
    測中心九十年六月八日（檢體編號00000000號）、六月二十一日（檢體
    編號00000000號）之檢驗報告及苗栗縣衛生局九十年七月二十日九０衛
    檢字第九０一二一六三號（檢體編號Ｃ九０００九七號）、九十年九月十三日九
    ０衛檢字第九０一五九八０號（檢體編號Ｆ一二０）尿液檢驗成績書共四件在卷
    可按，復有九十年七月三日、九月五日扣案之安非他命及吸食器（參見筆錄）在
    案可憑，堪認被告前開連續施用安非他命之自白與事實相符，其連續施用安非他
    命之犯行洵堪認定。又被告前因施用第二級毒品案件，經觀察、勒戒後，認無繼
    續施用毒品之傾向，由檢察官以八十九年度毒偵字第一六二八號為不起訴處分確
    定；復因施用安非他命案件，經裁定觀察、勒戒，認有繼續施用毒品之傾向，先
    送強制戒治，並由檢察官聲請簡易判決處刑，嗣於八十九年十月三十日，經本院
    判處有期徒刑四月確定等情，亦有上開不起訴處分書、簡易判決書等附卷可證；
    事證明確，被告犯行洵堪認定。
二、核被告甲○○所為，係犯毒品危害防制條例第十條第二項之施用第二級毒品罪。
    。被告先後多次施用毒品之行為，時間緊接，犯罪構成要件相同，顯係基於概括
    犯意反覆為之，應依連續犯規定以一罪論並加重其刑。被告施用毒品前之持有毒
    品低度行為，應為施用毒品之高度行為所吸收，不另論罪。又聲請人固僅就被告
    九十年五月十八日起迄同年七月三日向前回溯四日內之犯行聲請簡易判決處刑，
    然聲請簡易判決與起訴有相同之效力，而被告於聲請事實後迄同年九月五日向前
    回溯四日內之連續施用毒品犯行，既經本院認有連續犯之裁判上一罪關係，且經
    檢察官移送併辦，本院自得併予審理。爰審酌被告一再施用第二級毒品，不知悔
    改，惡性非淺，惟所犯係自殘行為，所生之危害不大，犯罪後坦承犯行等一切情
    狀，量處如主文所示之刑，並諭知易科罰金之折算標準，以示懲儆。扣案之第二
    級毒品安非他命含袋重一公克，係屬毒品危害防制條例第二條第二項第二款之第
    二級毒品，依毒品危害防制條例第十八條第一項前段規定沒收銷燬之；又吸食器
    一組（含吸管一支）係被告所有，且供犯罪之用，業經被告供述在卷，依刑法第
    三十八條第一項第二款之規定沒收。
據上論斷，應依刑事訴訟法第四百五十二條、第四百五十一條之一第四項但書第二款
、第二百九十九條第一項前段，毒品危害防制條例第十條第二項、第十八條第一項前
段，刑法第十一條、第五十六條、第四十一條第一項前段、第三十八條第一項第二款
，罰金罰鍰提高標準條例第二條，判決如主文。
本案經檢察官李殷財到庭執行職務。
中      華      民      國    九十一    年      四      月     三十     日
                                      臺灣苗栗地方法院刑事第一庭
                                           法  官  楊  台  清
右正本證明與原本無異。
如不服本判決，應於送達後十日內向本院提出上訴狀(須附繕本)，上訴於臺灣高等
法院臺中分院。
                                           書記官  李  惠  雯
中      華      民      國    九十一    年      四      月     三十     日
附錄論罪科刑法條
毒品危害防制條例第十條第二項
施用第二級毒品者，處三年以下有期徒刑。
